臺灣基隆地方法院刑事判決              100年度訴字第500號
公  訴  人  臺灣基隆地方法院檢察署檢察官
被      告  陳嘉文
上列被告因毒品危害防制條例案件，經檢察官提起公訴（100 年
度毒偵字第1048、1260號），被告於準備程序進行中，就被訴事
實為有罪之陳述，經本院合議庭裁定由受命法官獨任進行簡式審
判程序，判決如下：
    主  文
陳嘉文施用第一級毒品，處有期徒刑柒月，扣案之第一級毒品海
洛因肆包（驗餘淨重合計零點陸捌公克）併同無法析離之包裝袋
均沒收銷燬之，扣案之紅色布包壹個沒收之；又施用第二級毒品
，處有期徒刑參月，扣案之第二級毒品甲基安非他命拾壹包（毛
重合計伍點柒公克）併同無法析離之包裝袋均沒收銷燬之，扣案
之吸食器壹組、盒子壹個、同上紅色布包壹個，均沒收；又施用
第二級毒品，處有期徒刑參月。應執行有期徒刑拾月，扣案之第
一級毒品海洛因肆包（驗餘淨重合計零點陸捌公克）併同無法析
離之包裝袋、第二級毒品甲基安非他命拾壹包（毛重合計伍點柒
公克）併同無法析離之包裝袋，均沒收銷燬之，扣案之吸食器壹
組、盒子壹個、紅色布包壹個，均沒收。
    事  實
一、陳嘉文前因施用毒品案件，經觀察、勒戒後，因認無繼續施
    用毒品之傾向，於民國95年2 月17日執行完畢釋放，並經臺
    灣基隆地方法院檢察署檢察官以95年度毒偵字第246 號為不
    起訴處分確定。復於99年12月間因施用毒品案件，經臺灣基
    隆地方法院檢察署檢察官以100 年度毒偵字第3 號聲請簡易
    判決處刑，由臺灣基隆地方法院於100 年4 月22日以100 年
    度基簡字第354 號判決判處有期徒刑3 月確定（現執行中，
    不構成累犯）。詎其猶不知悔改，於下列時、地分別施用毒
    品，並遭警查獲：
  (一)基於施用第一級毒品海洛因之犯意，於100 年5 月17日晚上
    10時許，在基隆市○○區○○路503 號3 樓311 室居所內，
    將海洛因捲入香煙內，以點燃吸食其煙氣方式，施用海洛因
    1 次；另基於施用第二級毒品甲基安非他命之犯意，於同年
    月19日上午10時許，在上開居所內，將甲基安非他命置於玻
    璃球吸食器內，以加熱使成煙氣再用鼻吸食方式，施用甲基
    安非他命1 次。嗣於同年月19日下午2 時30分許，在基隆市
    ○○區○○路503 號旁邊洗車廠盤查，並分別於其所騎乘之
    車牌號碼AD9-852 號置物廂內及上開居所內扣得海洛因4 包
    （驗餘淨重合計0.68公克）及甲基安非他命11包（毛重合計
    5.7 公克）及其所有供施用毒品之器具安非他命吸食器1 組
    、裝安非他命用盒子1 個及供包裝第一、二級毒品方便施用
    之紅色布包1 個。另警經其同意採尿送驗，結果呈甲基安非
    他命、安非他命及嗎啡陽性反應，而查悉上情。
  (二)基於施用第二級毒品甲基安非他命之犯意，於100 年5 月28
    日早上在其位於基隆市○○區○○街183 號2 樓住處，將第
    二級毒品甲基安非他命放入玻璃球吸食器（未扣案），再以
    打火機點燃燒烤吸食器底部產生煙霧吸食之方式，非法施用
    甲基安非他命1 次。嗣於同日晚上6 時30分，為警持搜索票
    至基隆市○○區○○街290 號18樓潘家賢住所搜索時，因同
    在現場而遭查獲。另警經其同意採尿送驗，結果呈甲基安非
    他命陽性反應，而查悉上情。
三、案經基隆市警察局第二分局報告臺灣基隆地方法院檢察署檢
    察官偵查起訴。
    理  由
一、本件被告所犯者非為死刑、無期徒刑、最輕本刑為3 年以上
    有期徒刑之罪或高等法院管轄第一審案件，其於準備程序進
    行中，先就被訴事實為有罪之陳述，經告知其簡式審判程序
    之旨，並聽取公訴人及被告之意見後，本院依刑事訴訟法第
    273 條之1 第1 項之規定，裁定由受命法官獨任進行簡式審
    判程序，且依同法第273 條之2 規定，簡式審判程序之證據
    調查，不受第159 條第1 項、第161 條之2 、第161 條之3
    、第163 條之1 及第164 條至第170 條規定之限制，合先敘
    明。
二、上開事實，業據被告於本院準備程序及審理時坦承在卷，而
    被告為警查獲所採集之尿液經送台灣尖端先進生技醫藥股份
    有限公司以酵素免疫分析法初步檢驗鴉片類、安非他命類為
    陽性，並以氣相層析質譜分析法確認檢驗後，結果呈施用第
    一級毒品海洛因代謝後之嗎啡陽性反應及甲基安非他命陽性
    反應，有該公司濫用藥物檢驗報告、被告之尿液檢體委驗單
    各1 份附卷可稽，復參以酵素免疫分析或薄層定性分析等方
    式為初步篩檢者，檢驗結果固有相當程度偽陽性之可能，然
    以氣相層析質譜儀分析法之儀器為交叉確認者，檢驗結果出
    現偽陽性之機率則極低，因而具有公信力，核足為對被告為
    不利之認定。另有扣案之上開物品為佐，而查獲之4 包白色
    物品，業經基隆市警察局第二分局初步鑑驗，及法務部調查
    局鑑定，檢出海洛因成分，有基隆市警察局第二分局毒品初
    步鑑驗報告書、法務部調查局濫用藥物實驗室鑑定書各1 份
    在卷可稽。扣案之白色晶體11包（毛重合計5.7 公克），屬
    毒品危害防制條例第2 條第2 項第2 款所規定之第2 級毒品
    安非他命之事實，此有基隆市警察局第二分局查獲毒品危害
    防制條例毒品初步鑑驗報告單1 份附卷可稽，足認上開扣案
    物品，屬違禁物。綜上，足認被告自白與事實相符。又被告
    前因施用毒品案件，經觀察、勒戒後，因認無繼續施用毒品
    之傾向，於95年2 月17日執行完畢釋放，並經臺灣基隆地方
    法院檢察署檢察官以95年度毒偵字第246 號為不起訴處分確
    定等情，亦有臺灣高等法院被告前案紀錄表存卷可參。綜上
    所陳，被告於初犯觀察、勒戒執行完畢，5 年內業已再犯上
    述事實欄所示之施用毒品違反毒品危害防制條例案件，經法
    院判處罪刑確定，其又再犯本案施用第一、二級毒品犯行，
    罪證明確，犯行洵堪認定，自應依法論科。
三、論罪科刑部分：
  (一)查海洛因、甲基安非他命係毒品危害防制條例第2 條第2 項
    第1 款、第2 款所定之第一級與第二級毒品，核被告所為係
    犯毒品危害防制條例第10條第1 項之施用第一級毒品罪，及
    第10條第2 項之施用第二級毒品罪。被告持有第一級毒品海
    洛因及第二級毒品甲基安非他命之低度行為，應為施用第一
    級毒品及第二級毒品之高度行為所吸收，不另論罪。又被告
    所犯上開各犯行，其犯意各別，行為互殊，應予分論併罰。
  (二)爰審酌被告犯罪之動機在於解除生理之癮、曾有施用毒品之
    前科仍不知戒除，惟犯罪後坦承犯行，且所犯之施用毒品犯
    行乃戕害自己身心健康，並未危及他人等一切情狀，分別量
    處如主文所示之刑，並定應其執行之刑。
四、沒收部分：
  (一)扣案之第一級毒品海洛因4 包（驗餘淨重合計0.68公克）、
    第二級毒品甲基安非他命11小包（毛重合計5.7 公克）均併
    同無法析離之包裝袋，包裝袋應與毒品整體視為查獲之毒品
    ，依毒品危害防制條例第18條第1 項前段之規定，宣告沒收
    銷燬之（蓋無論以何種方式包裝袋與其內裝之毒品，包裝袋
    內均會有極微量毒品殘留，故上述包裝袋應整體視為查獲毒
    品，一併依前揭規定宣告沒收銷燬之，參見最高法院95年度
    臺上字第3739號、第73 54 號判決）。
  (二)另扣案之物品均屬被告所有，其中吸食器1 組支，係供被告
    所有供施用第二毒品甲基安非他命所用之物，盒子1 個係裝
    甲基安非他命方便施用，另紅色布包1 個是裝第一、二級毒
    品方便施用等情，業據被告於偵訊及本院審理時供述明確，
    併依刑法第38條第1 項第2 款均宣告沒收之。
據上論斷，應依刑事訴訟法第273 條之1 第1 項、第299 條第1
項前段，毒品危害防制條例第10條第1 項、第2 項、第18條第1
項前段、第23條第2 項，刑法第11條、第51條第5 款、第38條第
1 項第2 款，判決如主文。
本案經檢察官曾淑婷到庭執行職務。
中    華    民    國   100    年    9     月    2     日
                  刑事第四庭法  官  黃永定
以上正本證明與原本無異。
如不服本判決應於收受本判決後10日內向本院提出上訴書狀，其
未敘述上訴理由者，並得於提起上訴後10日內向本院補提理由書
狀（均須按他造當事人之人數附繕本）「切勿逕送上級法院」。
中    華    民    國   100    年    9     月    2     日
                            書記官  劉珍珍
附錄論罪法條：
毒品危害防制條例第10條
施用第一級毒品者，處6月以上5年以下有期徒刑。
施用第二級毒品者，處3年以下有期徒刑。